# 连续编制合并报表内部债权债务的抵消形成了缺口为什么要处理？

提问人：wufaxian 时间：2019-10-25 06:30:13
请看下方截图的红色下划线
第一段红色下划线
问题 1:因为在初次编制合并报表时，借记：应收票据及应收账款坏账准备贷记：信用减值损失。因此个别财务报表为基础加总得出的期初未分配利润要比上一会计期间合并所有者权益变动表中的未分配利润要少，我的理解对吗？
问题 2: 如果问题 1 ，我的理解是正确的。那么第一段红线 “为此......调整本期期末未分配利润的金额。” 他的必要性在哪里？个别报表基础加总的期初未分配利润也永远会与合并所有者权益变动表中的期初未分配利润不一致。何必要做这一段调整？
这段文字当中 “抵消的信用减值损失对本期期初未分配利润的影响...” 这里所说的本期期初未分配利润指的是个别报表加总以后的未分配利润的还是合并报表上的未分配利润？
第二段红色下划线
问题：本期期初未分配利润-----这是指的个别报表？还是合并报表？如果说的是合并报表的话，应该不存在调整的问题，因为在初次编制合并报表的时候已经调整了信用减值损失。因此，合并报表上的期初未分配利润是一个不需要调整的数字啊。

回答人：chenyiwei
保证合并报表在各年度/期间之间的延续。任何抵销分录编制时，都要考虑上年度同类或同项目抵销分录的编制，将其对上年末留存收益和其他综合收益等项目的影响数滚存为对本年相应项目的年初数的影响。